【裁判字號】    99,易,88
【裁判日期】    990326
【裁判案由】    傷害等
【裁判全文】
臺灣彰化地方法院刑事判決                99年度易字第88號
公  訴  人  臺灣彰化地方法院檢察署檢察官
被      告  乙○○
            丙○○
上列被告等因妨害婚姻等案件，經檢察官提起公訴（98年度偵字
第7731號、第8318號、第8600號），本院判決如下：
    主  文
乙○○有配偶而與人通姦，處有期徒刑陸月，如易科罰金，以新
臺幣壹仟元折算壹日。又傷害人之身體，處有期徒刑貳月，如易
科罰金，以新臺幣壹仟元折算壹日。又以加害身體之事，恐嚇他
人致生危害於安全，處有期徒刑貳月，如易科罰金，以新臺幣壹
仟元折算壹日。應執行有期徒刑捌月，如易科罰金，以新臺幣壹
仟元折算壹日。
丙○○與有配偶之人相姦，處有期徒刑肆月，如易科罰金，以新
臺幣壹仟元折算壹日。
    犯罪事實
一、乙○○與甲○○於民國75年10月29日結婚。於婚姻關係存續
    中，丙○○亦明知乙○○係有配偶之人，渠二人竟分別基於
    通相姦之犯意，於97年10月間某日，在不詳地點，為性交之
    通相姦行為，丙○○並於98年7月間產下一子。又乙○○另
    分別基於傷害及恐嚇之犯意，先於婚姻關係存續中之98年9
    月11日凌晨1時許，在彰化縣鹿港鎮○○街78號之住處內，
    乘甲○○與黃楣芳(為甲○○與乙○○之女兒)同房睡覺之機
    會，先用腳踢開房門後，再用手捏甲○○之鼻子，及用手毆
    打甲○○之頭部及身體右側，造成甲○○受有頭部外傷併鼻
    部疼痛、軀幹及雙上肢多處疼痛疑挫傷等傷害，嗣乙○○復
    以「從今天開始，妳不會好過，妳哥哥也不會好過…我隨時
    都可以打妳，我睡起來，不爽，我就可以打妳，這一輩子我
    都會這樣」等加害身體之事恐嚇甲○○，致生危害於其安全
    。
二、案經甲○○分別告訴及訴由彰化縣警察局鹿港分局報告臺灣
    彰化地方法院檢察署檢察官偵查起訴。
    理    由
一、上開犯罪事實，業據被告二人均於偵查、本院審理中均坦承
    不諱；並經證人即告訴人甲○○於警詢、偵查中證述甚詳，
    及經證人黃楣芳於偵查中證述明確；另被告丙○○懷孕之事
    實，有李木生婦產科診所檢驗報告、丙○○之孕婦手冊付卷
    可證；及告訴人甲○○受傷之事實，亦有彰化基督教醫院鹿
    基醫院診斷書附卷可憑。被告乙○○以「從今天開始，妳不
    會好過，妳哥哥也不會好過…我隨時都可以打妳，我睡起來
    ，不爽，我就可以打妳，這一輩子我都會這樣」等語恐嚇告
    訴人甲○○之事實，有告訴人提出之錄音光碟及譯文附卷可
    佐，並經檢察官勘驗屬實，製有勘驗筆錄附卷；是被告二人
    之自白，與事實相符，堪可採信。本件事證明確，被告二人
    之犯行，足以認定。
二、核被告乙○○所為，係犯刑法第239條前段之通姦罪、同法
    第277條第1項之傷害罪、同法第305條之恐嚇罪。按家庭暴
    力防治法所稱家庭暴力，係指家庭成員間實施身體或精神上
    不法侵害之行為，所稱家庭暴力罪，係指家庭成員間故意實
    施家庭暴力行為而成立其他法律所規定之犯罪，家庭暴力防
    治法第2條第1款、第2款分別定有明文。而被告乙○○於傷
    害、恐嚇告訴人甲○○時，為甲○○之夫，其等之間具有家
    庭暴力防治法第3條第1款所定之家庭成員關係；故被告乙○○上開傷害、恐嚇犯行，同時亦屬家庭暴力防治法第2條第2
    款之家庭暴力罪，惟因家庭暴力防治法之上開條文並無罰則
    規定，是以此部分犯行應僅依刑法傷害罪、恐嚇罪之規定，
    予以論罪科刑，附此敘明。被告乙○○所犯上揭通姦罪、傷
    害罪、恐嚇罪三罪間，犯意各別、犯罪之構成要要亦不同，
    應予分論併罰。
三、核被告丙○○所為，係犯刑法第239條後段之相姦罪。
四、爰審酌被告乙○○非但不知愛護妻子，於與被告丙○○通姦
    後反而恣意對之傷害、恐嚇，致告訴人身心受創甚深，其惡
    性非輕，被告二人雖坦承犯行，尚具悔意，惟尚未取得告訴
    人之原諒，且被告二人通姦後並產子情節嚴重、破壞告訴人
    原家庭生活甚鉅，被告丙○○甫生幼子，需人照顧，及被告
    二人犯罪動機、手段、智識程度，及考慮被告乙○○現負擔
    其與告訴人所生子女之生活、扶養費用、被告丙○○現有幼
    子須照顧、經濟情況非佳等一切情狀，分別量處被告二人如
    主文所示之刑，及均諭知易科罰金之折算標準，並定被告乙○○應執行之刑，及諭知易科罰金之折算標準。
刑事訴訟法第299條第1項前段，刑法第239條、第277條第1項、
第305條、第41條第1項前段、第51條第5款，刑法施行法第1條之
1第1項、第2項前段。
本案經檢察官林依成到庭執行職務
中    華    民    國    99    年    3     月    26    日
                  刑事第四庭   法  官   吳俊螢
以上正本證明與原本無異。
如不服本判決應於收受判決後10日內向本院提出上訴書狀，並
應敘述具體理由。其未敘述上訴理由者，應於上訴期間屆滿後
20日內向本院補提理由書(均須按他造當事人之人數附繕本)
「切勿逕送上級法院」。
告訴人或被害人對於判決如有不服具備理由請求檢察官上訴者，
其上訴期間之計算係以檢察官收受判決正本之日期為準。
中    華    民    國    99    年    3     月    26    日
                               書記官   林怡吟
附錄本案論罪科刑法條全文：
中華民國刑法第239條
（通姦罪）
有配偶而與人通姦者，處 1 年以下有期徒刑。其相姦者亦同。
中華民國刑法第277條
（普通傷害罪）
傷害人之身體或健康者，處 3 年以下有期徒刑、拘役或 1 千元
以下罰金。
犯前項之罪因而致人於死者，處無期徒刑或 7 年以上有期徒刑
；致重傷者，處 3 年以上 10 年以下有期徒刑。
中華民國刑法第305條
（恐嚇危害安全罪）
以加害生命、身體、自由、名譽、財產之事，恐嚇他人致生危害
於安全者，處 2 年以下有期徒刑、拘役或 3 百元以下罰金。

司法院資訊處製作；財團法人民間司法改革基金會備份。
